【裁判字號】    98,審訴,981
【裁判日期】    981204
【裁判案由】    毒品危害防制條例
【裁判全文】
臺灣士林地方法院刑事判決             98年度審訴字第981號
公  訴  人  臺灣士林地方法院檢察署檢察官
被      告  甲○○
                    （另案於臺灣士林看守所羈押中）
上列被告因違反毒品危害防制條例案件，經檢察官提起公訴（98
年度毒偵字第1429號、第1483號），被告於準備程序中就被訴事
實為有罪陳述，本院合議庭裁定由受命法官獨任改依簡式審判程
序審理，並判決如下：
    主  文
甲○○施用第一級毒品，累犯，處有期徒刑柒月，扣案之第一級
毒品海洛因（驗餘淨重零點參陸柒肆公克）沒收銷燬，包裝該海
洛因之塑膠包裝袋壹個沒收。又施用第二級毒品，累犯，處有期
徒刑肆月。又施用第一級毒品，累犯，處有期徒刑玖月，扣案之
第一級毒品海洛因（合計淨重拾參點參柒公克，純質淨重柒點參
伍公克）沒收銷燬，包裝該海洛因之塑膠包裝袋參個均沒收。又
施用第二級毒品，累犯，處有期徒刑陸月，扣案之第二級毒品甲
基安非他命（驗餘淨重柒點零柒貳壹公克）沒收銷毀，包裝該甲
基安非他命之塑膠包裝袋壹個、甲基安非他命吸食器壹組及分裝
勺參支均沒收。應執行有期徒刑壹年捌月，扣案之第一級毒品海
洛因（分別為壹包驗餘淨重零點參陸柒肆公克，另參包合計淨重
拾參點參柒公克，純質淨重柒點參伍公克）及第二級毒品甲基安
非他命（驗餘淨重柒點零柒貳壹公克）均沒收銷燬，包裝該海洛
因之塑膠包裝袋肆個、包裝該甲基安非他命之塑膠包裝袋壹個、
甲基安非他命吸食器壹組及分裝勺參支均沒收。
    事實及理由
一、本件犯罪事實及證據除引用起訴書之記載（如附件起訴書）
    外，另補充及更正：(一)被告甲○○曾於民國79年間，因違反
    肅清煙毒條例案件，經本院於79年9 月24日以79年度訴字第
    460 號判決處有期徒刑15年，經上訴臺灣高等法院、最高法
    院均判決駁回上訴而確定，於88年3 月15日縮短刑期假釋出
    監，所餘刑期付保護管束，嗣因違反毒品危害防制條例案件
    遭法院裁定撤銷假釋，於95年2 月24日縮短刑期執行完畢。
    起訴書犯罪事實欄一第5 行至第6 行「判決處有期徒刑2 月
    確定」之文字更正為「判處有期徒刑4 月，減刑為有期徒刑
    2 月確定。(二)被告在本院準備程序及審理時自白施用第一級
    毒品海洛因及第二級毒品甲基安非他命各2 次之犯罪事實，
    核與起訴書所載證據相符，並扣案之碎塊3 包，經送法務部
    調查局濫用藥物實驗室鑑定確含第一級毒品海洛因成分（合
    計淨重13.37 公克、純質淨重7.35公克），此有該實驗室98
    年9 月15日調科壹字第09823024710 號鑑定書1 紙附卷可憑
    ，足見被告自白與事實相符，本件事證明確，被告犯行洵堪
    認定，應依法論科。
二、核被告4 次所為，其中2 次係犯毒品危害防制條例第10條第
    1 項之施用第一級毒品罪及另2 次係犯同條例第10條第2 項
    之施用第二級毒品罪。被告於施用第一級及第二級毒品前後
    之持有低度行為各為施用之高度行為所吸收，均不另論罪。
    又被告所為4 次所為施用第一級毒品海洛因犯行及施用第二
    級毒品甲基安非他命犯行，犯意個別，均應分論併罰。再被
    告有起訴書犯罪事實欄及上述所載前科執行情形，此有臺灣
    高等法院被告前案紀錄表在卷可佐，其於前案有期徒刑執行
    完畢後，5 年內故意再犯有期徒刑以上之本罪，為累犯，均
    應依法加重其刑。爰審酌被告曾有施用毒品之前科，且經觀
    察、勒戒及強制戒治程序，仍無法戒除，復又觸犯本件犯行
    ，顯示其無戒絕之決心，然被告係傷害自身健康，本件施用
    第一級毒品及第二級毒品各2 次，犯後坦承犯行，態度尚屬
    良好等一切情狀，參酌公訴人之求刑及被告之意願，分別量
    處如主文所示之刑，並定其應執行之刑，以資懲儆。至扣案
    之第一級毒品海洛因（分別為1 包淨重0.3680公克，取樣0.
    0006公克，餘重0.3674公克；另3 包合計淨重13.37 公克，
    純度55% ，純質淨重7.35公克）及第二級毒品甲基安非他命
    （淨重7.0730公克，取樣0.0009公克，餘重7.0721公克）為
    違禁物，均應依毒品危害防制條例第18條第1 項前段宣告沒
    收銷燬；而包裝前開第一級毒品海洛因之空塑膠包裝袋4 個
    、包裝前開第二級毒品甲基安非他命之空塑膠包裝袋1 個、
    吸食器1 組及分裝勺3 支均為被告所有供犯本件施用第一級
    、第二級毒品犯行所用之物，業據被告於本院審理中供承明
    確，乃依法宣告沒收。
據上論斷，應依刑事訴訟法第273 條之1 第1 項、第299 條第1
項前段、第310 條之2 、第454 條，毒品危害防制條例第10條第
1 項、第2 項、第18條第1 項前段，刑法第11條、第47條第1 項
、第51條第5 款、第38條第1 項第2 款，判決如主文。
本案經檢察官蔡元仕到庭執行職務。
中    華    民    國    98    年    12    月    4     日
                  刑事第一庭法  官  雷雯華
以上正本證明與原本無異。
如不服本判決，應於收受判決後10日內向本院提出上訴書狀，並
應敘述具體理由。其未敘述上訴理由者，應於上訴期間屆滿後20
日內向本院補提理由書 (均須按他造當事人之人數附繕本)「 切
勿逕送上級法院」。
                            書記官  陳麗津
中    華    民    國    98    年    12    月    4     日
附錄本案論罪科刑法條之依據：
毒品危害防制條例第10條
施用第一級毒品者，處 6 月以上 5 年以下有期徒刑。
施用第二級毒品者，處 3 年以下有期徒刑。


司法院資訊處製作；財團法人民間司法改革基金會備份。
